臺灣雲林地方法院交通事件裁定　　　　　100年度交聲字第4號
原處分機關　交通部公路總局嘉義區監理所雲林監理站
異　議　人
即受處分人　國晟交通運輸股份有限公司
法定代理人　劉清堅
上列異議人即受處分人因違反道路交通管理處罰條例案件，對於
交通部公路總局嘉義區監理所雲林監理站所為如附表所示之裁罰
處分共3 件聲明異議，本院裁定如下：
    主  文
異議均駁回。
    理  由
一、聲明異議意旨略以：本案車牌號碼IP-C85號營業大貨車，該
    車於92、93年間因車輛未經檢驗註銷牌照，一直到今年皆未
    曾行駛道路（因該車已不堪使用），且車種車型皆不符，前
    並經新竹市警察局、交通部臺灣區○道○○○路局後龍收費
    站確認該車有車牌遭佔（冒）用、偽（變）造之事實，因而
    請求本院查明本件交通部公路總局嘉義區監理所雲林監理站
    分別於民國99年10月22日、99年10月29日及99年11月22日所
    為之裁決（雲監裁字第裁72-1D0000000號、72-KK0000000號
    、72-KK0000000號）（下稱裁決書）是否舉證與事實不符等
    語，並提出新竹市警察局99年7 月5 日竹市警交字第099002
    2888號函、交通部臺灣區○道○○○路局後龍收費站99年12
    月6 日高後訴字第0990001829號函為佐。
二、按受處分人不服道路交通管理處罰條例第8 條所定主管機關
    所為之處罰者，得於接到裁決書之翌日起20日內，向管轄地
    方法院聲明異議。依道路交通管理處罰條例第87條規定向管
    轄法院聲明異議之期間，自裁決送達之翌日起算，並得依法
    扣除在途期間及聲請回復原狀。道路交通管理處罰條例第87
    條第1 項、道路交通事件處理辦法第11條分別定有明文。又
    處理違反道路交通管理事件，有關文書送達之程序，準用行
    政程序法送達之規定，違反道路交通管理事件統一裁罰標準
    及處理細則第5 條規定甚明。而依行政程序法第72條第1 項
    、第74條第1 、2 項之規定，送達，於應受送達人之住居所
    、事務所或營業所為之。送達，不能依前二條規定為之者，
    得將文書寄存送達地之地方自治或警察機關，並作送達通知
    書兩份，一份黏貼於應受送達人住居所、事務所、營業所或
    其就業處所門首，另一份交由鄰居轉交或置於該送達處所信
    箱或其他適當位置，以為送達。前項情形，由郵政機關為送
    達者，得將文書寄存於送達地之郵政機關。另依民事訴訟法
    第138 條第2 項之規定，寄存送達自寄存之日起，經10日發
    生效力。而行政程序法雖未如民事訴訟法增設第138 條第2
    項，然道路交通管理處罰條例第89條前段既規定：「法院受
    理有關交通事件，準用刑事訴訟法之規定。」刑事訴訟法第
    62條復規定：「送達文書，除本章有特別規定外，準用民事
    訴訟法之規定。」是交通事件之寄存送達亦應準用民事訴訟
    法第138 條第2 項規定，認寄存送達自寄存之日起，經10日
    發生效力。至於寄存送達後，應受送達人實際上是否已收受
    該寄存之文書，於寄存送達之效力不生影響。另當事人居住
    於處罰機關所在之鄉、鎮、市（包括縣轄市、省轄市及院轄
    市）者，不扣除在途期間，法院訴訟當事人在途期間標準第
    4 條第1 項第1 款亦有規定。再者，交通法庭認聲明異議不
    合法律上之程式，且無從補正者，應以裁定駁回之，道路交
    通事件處理辦法第17條前段定有明文。是以，異議人若遲誤
    聲明異議期間始提出聲明異議，自應認其聲明異議不合法律
    上之程式，且無從補正。
三、經查，異議人係對如附表所示之裁決書3 份聲明異議，為其
    於聲明異議狀內所載明。惟附表編號(一)、(二)所示之裁決書各
    於99年10月22日、99年10月29日作成，經送達異議人設立登
    記地址雲林縣斗六市鎮○里○○街8 號未獲會晤其法定代理
    人本人，亦無有辨別事理能力之同居人、受雇人或應送達處
    所接收郵件人員，而分別於99年10月28日及99年11月5 日寄
    存於斗六西平路郵局以為送達一情，有該裁決書各2 紙、送
    達證書各2 紙在卷可憑。而異議人設立登記地址位在雲林縣
    斗六市鎮○里○○街8 號，有經濟部商業司公司資料查詢結
    果附卷可稽，與原處分機關同設於雲林縣斗六市（原處分機
    關地址：雲林縣斗六市○○路○段411 號），依上揭條文規
    定，毋庸扣除在途期間，並自寄存送達之日起經過10日，即
    分別於99年11月7 日及99年11月15日已生合法送達之效力。
    故異議人如對上開裁決書不服欲提起聲明異議，其20日之合
    法提出聲明異議期間應自99年11月8 日（即寄存送達本件裁
    決書之翌日）起算至99年11月27日止、99年11月16日起算至
    99年12月5 日，然因99年11月27日該日為星期六、99年12月
    5 日該日為星期日，故聲明異議期間之末日應分別順延至99
    年11月29日、99年12月6 日屆滿。又附表編號(三)所示之裁決
    書雖係由異議人本人於99年11月25日簽名收受，有該裁決書
    及送達證書各1 紙附卷可參。是該裁決書於99年11月25日已
    生送達之效力，並於翌日（11月26日）起算異議期間，並於
    99年12月15日晚間12時屆滿，從而，異議人遲至99年12月21
    日，始具狀向原處分機關提起本件聲明異議，有原處分機關
    收文章日期蓋印於本件聲明異議狀1 紙可參，則本件異議人
    提起聲明異議之時點，已逾20日之法定期間，則其聲明異議
    顯然不合法律上程式，且無從補正，揆諸前揭說明，自應將
    異議人之異議駁回，至本案異議理由是否成立，本院依法不
    能再介入調查，附此敘明（惟本件裁罰之行政機關，似應本
    於自身之權責，再對本件異議人所為聲明異議之事由，詳為
    調查審酌以查其事實究竟如何？若本件車牌真為他人所冒用
    ，仍應依職權撤銷本案之3 件裁罰處分，併此說明）。
四、依道路交通管理處罰條例第87條第2 項，道路交通事件處理
    辦法第17條前段，裁定如主文。
中    華    民    國  100     年    1     月    17    日
                  交通法庭  法  官  張文俊
以上正本證明與原本無異。
如不服本裁定，應於裁定送達後5 日內，向本院提出抗告狀（須
附繕本）。
                            書記官  金雅芳

中    華    民    國  100     年    1     月    17    日
附表：
┌──┬────┬──────┬───┬────┬────┬──────┬──────┐
│編號│裁決日期│ 裁決書編號 │ 裁罰 │違規時間│違規地點│舉發違規事實│舉發違規法條│
│    │        │            │ 金額 │        │        │            │            │
│    │        │            │      │        │        │            │            │
├──┼────┼──────┼───┼────┼────┼──────┼──────┤
│(一)  │中華民國│雲監裁字第裁│新臺幣│99年4 月│桃園縣龜│在道路收費停│道路交通管理│
│    │99年10月│72-1D0000000│300 元│22日12時│山區98文│車處所停車經│處罰條例第56│
│    │22日    │號          │      │54分    │興路    │催繳不依規定│條第2 項    │
│    │        │            │      │        │        │繳費        │            │
├──┼────┼──────┼───┼────┼────┼──────┼──────┤
│(二)  │中華民國│雲監裁字第裁│新臺幣│99年3 月│雲林縣麥│不遵守道路交│道路交通管理│
│    │99年10月│72-KK0000000│900 元│30日00時│寮鄉台17│通標線之指示│處罰條例第60│
│    │29日    │號          │      │05分    │公路與15│            │條第2 項第3 │
│    │        │            │      │        │4 縣道  │            │款          │
│    │        │            │      │        │路口    │            │            │
├──┼────┼──────┼───┼────┼────┼──────┼──────┤
│(三)  │中華民國│雲監裁字第裁│新臺幣│99年4 月│同上    │同上        │同上        │
│    │99年11月│72-KK0000000│900 元│19日16時│        │            │            │
│    │22日    │號          │      │15分    │        │            │            │
│    │        │            │      │        │        │            │            │
└──┴────┴──────┴───┴────┴────┴──────┴──────┘